臺灣花蓮地方法院刑事判決　　　　　　　 96年度訴字第335號
公　訴　人　臺灣花蓮地方法院檢察署檢察官
被　　　告　乙○○
指定辯護人　本院公設辯護人呂維
上列被告因違反槍砲彈藥刀械管制條例等案件，經檢察官提起公
訴（96年度偵字第3146號），本院判決如下：
    主  文
乙○○未經許可，持有具殺傷力之空氣槍，累犯，處有期徒刑參
年肆月，併科罰金新臺幣伍萬元，罰金如易服勞役，以新臺幣壹
仟元折算壹日。扣案之空氣槍壹枝（槍枝管制編號0000000000）
、十字弓壹支及槍支鋼管肆支均沒收。
    事  實
一、乙○○前曾於民國94年間因違反毒品危害防制條例案件，經
    臺灣花蓮地方法院（下稱本院）95年度訴字第14號判處有期
    徒刑8月，於95年3月16日確定後，甫於95年12月26日縮刑期
    滿執行完畢，猶不知悔改，竟意圖為自己不法之所有，於96
    年6 月間某日，在花蓮縣壽豐鄉溪口村某處，拾獲離本人持
    有，內放有具殺傷力之空氣槍（槍枝管制編號0000000000號
    ）1支、十字弓1支、鋼珠3顆及槍支鋼管4支等物之布袋1 個
    後，隨即以變易持有為所有之意思，予以侵占入己，並自斯
    時起，非法持有上開空氣槍、十字弓、鋼珠及槍管等物，將
    之置放於其位於花蓮縣壽豐鄉溪口村廣玄8 號住處內，嗣於
    96 年6月28日17時許為警持搜索票至上址當場查獲，始循線
    查悉上情。
二、案經花蓮縣警察局吉安分局報告臺灣花蓮地方法院檢察署檢
    察官偵查起訴。
    理  由
一、上開犯罪事實，業據被告乙○○於本院審理時坦承不諱，並
    有查獲之空氣槍（槍枝管制編號0000000000號）1 支、十字
    弓1 支、鋼珠3顆、槍支鋼管4支扣案，以及查獲現場照片10
    張附卷可資佐證。又扣案之上開空氣槍1 支，經送請鑑驗之
    結果，認該空氣長槍以小型二氧化碳高壓鋼瓶內氣體為發射
    動力，經測試結果，其發射彈丸單位面積動能為每平方公分
    52焦耳，而依日本科學警察研究所之研究結果，彈丸單位面
    積動能達每平方公分20焦耳，即足以穿入人體皮肉層等情，
    有內政部警政署刑事警察局96年7月20日刑鑑字第096010181
    7號槍彈鑑定書1份在卷可參，足認該空氣長槍確具有殺傷力
    無誤；再扣案之十字弓1 支，經送請鑑驗之結果，則確屬於
    槍砲彈藥刀械管制條例管制刀械一情，亦有花蓮縣警察局吉
    安分局96年7月26日吉警偵字第0968002249 號函附花蓮縣警
    察局鑑驗結果函1 份附卷可按。準此，則被告自白要與事實
    相符，是以本件事證明確，被告犯行堪以認定，應依法論科
    。
二、核被告所為，係犯刑法第337 條侵占離本人所持有之物罪、
    槍砲彈藥刀械管制條例第8條第4項之未經許可持有具有殺傷
    力之空氣槍罪、同條例第13條第4 項之未經許可持有槍支主
    要零組件罪及同條例第14條第3 項之未經許可持有刀械罪。
    又被告係以1行為而同時觸犯上開4罪名，為想像競合犯，應
    從1 重之未經許可持有具殺傷力之空氣槍罪處斷。至公訴意
    旨雖認被告所犯上開4 罪之間，犯意各別，行為互異，應予
    分論併罰，容有未洽，併此敘明。另被告前曾於94年間因違
    反毒品危害防制條例案件，經本院95年度訴字第14號判處有
    期徒刑8月，於95年3月16日確定後，甫於95年12月26日縮刑
    期滿執行完畢一節，有臺灣高等法院被告前案紀錄表1 份在
    卷足憑，其於5 年以內故意再犯本件有期徒刑以上之未經許
    可持有具殺傷力空氣槍罪，為累犯，應依刑法第47條第1 項
    規定加重其刑。爰審酌被告前有多次毒品前科紀錄，素行不
    佳，且其持有具殺傷力之空氣槍、十字弓等物，對社會治安
    已存有潛在之危險性，不僅威脅社會秩序，一旦親自或轉交
    由他人加以射擊，對他人之生命、身體安全而言將造成立即
    之危害，復參酌其犯罪之動機、目的、所持槍枝之殺傷力程
    度及被告於事發後已坦承犯行，犯後態度尚稱良好等一切情
    狀，量處如主文所示之刑，並就併科罰金之部分，依刑法第
    42條第3 項之規定諭知易服勞役之折算標準，以示懲儆。至
    扣案具有殺傷力之空氣槍（槍枝管制編號0000000000）1 支
    、十字弓1支及槍支鋼管4支，係屬於違禁物，均應依刑法第
    38條第1項第1款之規定宣告沒收；扣案之鋼珠3 顆，並不屬
    於違禁物，亦非被告供本件犯罪所用或所得之物，爰不另宣
    告沒收，末此敘明。
據上論斷，應依刑事訴訟法第299條第1項前段，槍砲彈藥刀械管
制條例第8條第4項、第13條第4項、第14條第3項，刑法第11條前
段、第337條、第55條、第47條第1項、第42條第3項、第38條第1
項第1款，刑法施行法第1條之1，判決如主文。
本案經檢察官甲○○到庭執行職務。
中　　華　　民　　國　　96　　年　　10　　月　　18　　日
                  刑事第三庭    審判長法  官  李世華
                                      法  官  許乃文
                                      法  官  楊仲農
上列正本證明與原本無異。
如對本判決不服，應於送達後10日內，向本院提出上訴狀。
（上訴狀應記載具體上訴理由並應抄附繕本）
中　　華　　民　　國　　96　　年　　10　　月　　18　　日
                                      書記官
附錄本判決論罪之法律條文：
中華民國刑法第337條：
意圖為自己或第三人不法之所有，而侵占遺失物、漂流物或其他
離本人所持有之物者，處 5 百元以下罰金。
槍砲彈藥刀械管制條例第8條第4項：
未經許可，持有、寄藏或意圖販賣而陳列第1項所列槍枝者，處
3年以上10年以下有期徒刑，併科新臺幣700萬元以下罰金。
槍砲彈藥刀械管制條例第13條第4項：
未經許可，持有、寄藏或意圖販賣而陳列第一項所列零件者，
處六月以上五年以下有期徒刑，併科新台幣三百萬元以下罰金。
第一項至第三項之未遂犯罰之。
槍砲彈藥刀械管制條例第14條第3項：
未經許可，持有或意圖販賣而陳列刀械者，處 1 年以下有期徒
刑、拘役或新台幣50萬元以下罰金。
